【裁判字號】    97,聲再,424
【裁判日期】    971215
【裁判案由】    妨害自由
【裁判全文】
臺灣高等法院刑事裁定                 97年度聲再字第424號
再審聲請人
即受判決人  甲○○
上列聲請人因妨害自由案件，對於本院97年度上易字第1902號，
中華民國97年11月4日第二審確定判決（原審臺灣板橋地方法院
96年度易字第1103號，起訴案號：臺灣板橋地方法院檢察95年度
偵字第2331號），聲請再審，本院裁定如下：
    主  文
再審之聲請駁回。
    理  由
一、聲請意旨略以：證人林秀鳳與告訴人之錄音帶，據證人林秀
    鳳稱絕無此事，可證明該錄音帶為虛偽。再證人林秀鳳證述
    未將最後通碟傳真交給告訴人，而告訴人也未收到該傳真，
    且該傳真內容亦無恐嚇或妨害自由之犯行及犯意，可證明被
    告之清白，原確定判決漏未審酌。為此請求開始再審云云。
二、按不得上訴於第三審法院之案件，除刑事訴訟法第420條第1
    項各款規定之情形外，其經第二審確定之有罪判決，如就足
    生於影響判決之重要證據漏未審酌者，固得為受判決人之利
    益，聲請再審，刑事訴訟法第421條定有明文。惟所謂「漏
    未審酌」，係指第二審法院判決前已發現而提出的證據，未
    經審酌；如第二審法院依調查結果，本於論理及經驗法則取
    捨證據認定事實，而就被捨棄的證據，已於理由內敘明捨棄
    理由，即非屬「漏未審酌」。又刑事訴訟法第420條第1項第
    1款規定：有罪之判決確定後，原判決所憑之證物已證明其
    為偽造或變造者。為受判決人之利益，得聲請再審。同法第
    420條第2項規定：前項第1款至第3款情形之證明，以經判決
    確定，或其刑事訴訟不能開始或續行非因證據不足者為限，
    得聲請再審。
三、經查：
  (一)聲請人稱本案有關證人林秀鳳與告訴人間電話通話之錄音帶
    內容偽造，然該通話錄音帶內容，業經原審法院當庭勘驗屬
    實，並於審理中提示內容譯文供當事人辨認或告以要旨，使
    其等表示意見並為辯論，其所為之調查證據程序即無不合，
    且經原審採為判決基礎。聲請人空言指稱該通話錄音帶內容
    係偽造、變造，而未提出確為偽造、變造之證明，所為主張
    ，自屬無據。
  (二)聲請人主張傳訊林秀鳳再予詳查一節，按林秀鳳業經原審傳
    訊證述，其證詞並經原審本於論理及經驗法則加以審酌，聲
    請人主張漏未審酌，應有誤解。另觀之聲請狀其餘所指事項
    及所述理由，均執陳詞否認犯行，就原確定判決取捨證據、
    認定事實之職權行使，再行爭執，進而主張對自己有利之判
    斷，且其指摘之事實認定部分，係聲請人及法院在當時所已
    知，亦據原確定判決即本院97年度上易字第1902號判決於理
    由內詳盡說明其認事用法及據據取捨之心證，自無漏未審酌
    之情事。
  (三)綜上所述，本件聲請人所舉聲請再審之事由，均無理由，再
    審之聲請應予駁回。
四、據上論斷，應依刑事訴訟法第434條第1項，裁定如主文。
中    華    民    國    97    年    12    月  15      日
                  刑事第八庭    審判長法  官  鄭文肅
                                      法  官  蔡光治
                                      法  官  劉嶽承
以上正本證明與原本無異。
不得抗告。
                                      書記官  魏淑娟
中    華    民    國    97    年    12    月    15    日


司法院資訊處製作；財團法人民間司法改革基金會備份。
